【裁判字號】    88,親,56
【裁判日期】    890120
【裁判案由】    否認子女
【裁判全文】
臺灣士林地方法院民事判決  八十八年度親字第五十六號
    原        告  甲○○
    被        告  甲○○
    兼法定代理人  乙○○
    共        同
    訴 訟代理 人  蘇啟江
右當事人間否認子女事件，本院判決如左：
    主      文
確認被告「甲○○之女」非原告自被告乙○○受胎所生。
訴訟費用由被告負擔。
    事      實
甲、原告方面：
一、聲明：如主文所示。
二、陳述：原告與被告於民國七十六年十一月十五日結婚，惟兩造自八十四年四月間
    起即因被告乙○○入獄服刑而分居，直至八十八年六月十六日被告乙○○假釋出
    監，兩造並於八十八年十月廿八日協議離婚，期間兩造均未同居，故原告於八十
    八年十月十九日所生之女（迄今尚未申報戶籍），並非自被告乙○○受胎所生，
    為此依法訴請判決如聲明。
三、證據：提出出生證明書影本一份、戶籍謄本二份。
乙、被告方面：
一、聲明：駁回原告之訴。
二、陳述：被告「甲○○之女」確非原告自被告乙○○受胎所生。
丙、本院依職權調取被告乙○○之刑案紀錄及在監在押資料表。
    理      由
一、本件原告主張其與被告於七十六年十一月十五日結婚，惟兩造自八十四年四月間
    起即因被告乙○○入獄服刑而分居，直至八十八年六月十六日被告乙○○假釋出
    監，兩造並於八十八年十月廿八日協議離婚，期間兩造均未同居，故原告於八十
    八年十月十九日所生之女（迄今尚未申報戶籍），並非自被告乙○○受胎所生等
    事實，業據其提出與所述相符之出生證明書影本一份、戶籍謄本二份為證，並經
    本院調取被告乙○○之刑案紀錄及在監在押資料表在卷可稽，復為被告所自承，
    自堪認為真正。
二、按民法第一千零六十三條第一項推定之婚生子女，如夫妻之一方能證明妻非自夫
    受胎者，得於知悉子女出生之日起，一年內提起否認之訴，同條第二項定有明文
    。原告與被告乙○○於八十八年十月廿八日離婚，而原告於兩造婚姻關係存續中
    之八十八年十月十九日產下被告「甲○○之女」，依民法第一千零六十三條第一
    項之規定，被告「甲○○之女」受推定為被告乙○○之婚生女，惟原告既已證明
    其所生之被告「甲○○之女」非自被告乙○○所受胎，揆諸首揭規定意旨，原告
    於八十八年十月卅日提起本訴，請求本院判決確認被告「甲○○之女」非原告自
    被告乙○○受胎所生，洵屬於法有據，為有理由，應予准許。
據上論結，本件原告之訴為有理由，依民事訴訟法第八十五條第一項前段、第七十八
條，判決如主文。
中      華      民      國    八十九    年      一      月     二十     日
                                        臺灣士林地方法院民事第二庭
~B法      官  張國勳
右為正本係照原本作成。
如對本判決上訴須於判決送達後廿日內向本院提出上訴狀。
中      華      民      國    八十九    年      一      月     廿四     日
~B法院書記官  吳泰豪


司法院資訊處製作；財團法人民間司法改革基金會備份。
